臺灣士林地方法院刑事判決　　　　　　　 94年度易字第391號
公　訴　人　臺灣士林地方法院檢察署檢察官
被　　　告　乙○○
上列被告因傷害案件，經檢察官提起公訴（93年度偵續字第218號）
，本院判決如下：
    主  文
乙○○傷害人之身體，處拘役參拾日，如易科罰金以參佰元折算
壹日。
    事  實
一、乙○○係臺北市○○區○○路1 段166 巷117 號世界城水果
 　 行之店長，緣丙○○於民國93年3 月7 日上午10時50分許，
    竊取店內之蘋果１粒後，為乙○○與店員甲○○發覺，丙○○惱羞成怒而當眾辱罵乙○○及甲○○，乙○○憤而萌生傷
    害之犯意，拉扯丙○○，用力以右手把丙○○之手拉高，以
    左手伸進丙○○所提塑膠袋內搶回蘋果，並以腳踢丙○○腳
    部二、三下，丙○○因而跌倒在地，致丙○○受有左手橈骨
    骨折、左手第五指近端指骨骨折、左前臂、左手腕及左手部
    明顯瘀腫等傷害。
二、案經丙○○訴由臺北市政府警察局北投分局報請臺灣士林地
    方法院檢察署檢察官偵查起訴。
    理  由
一、訊據被告乙○○雖供承於上開時地伊有用右手抓住丙○○之
    左手，再用左手拿回袋內蘋果，但矢口否認有何傷害丙○○
    之犯行，辯稱：丙○○在伊店內偷拿一個蘋果放入塑膠袋內
    ，伊取回袋內蘋果，丙○○不高興，就在店前騎樓罵了一個
    多小時後離開，伊沒有用腳踢丙○○身體，丙○○之傷單不
    實在云云。然查；
  (一)被告確有於上時地用腳踢告訴人之腳部二、三下，因而告訴
    人跌倒在地，致受有左手橈骨骨折、左手第五指近端指骨骨
    折、左前臂、左手腕及左手部明顯瘀腫等傷害之事實，業據
    告訴人於94年3 月10日偵查中指訴綦詳（見93年度偵續字第
    218 號偵查卷第24頁）及於94年7 月7 日審理時證述明確（
    見當日審判筆錄），且有台北市立陽明醫院出具之93診字第
    242 號甲種診斷書在卷可資佐證。
  (二)證人鄭展志即陽明醫院醫師於94年3 月10日偵查中證稱告訴
    人93年3 月9 日之診斷書為其開立，告訴人左手臂、左手腕
    瘀腫係因骨折關係引起外部皮下組織瘀腫等語（見93年度偵
    續字第218 號第25頁）。又證人吳國暉即告訴人之子於94年
    3 月10日偵查中證稱：「（她〈丙○○〉何時告知你手會痛
    ？）93年3 月7 日19時左右跟我說她左手會痛，我先以小護
    士熱力軟膏幫她塗她的左手，她說看明天效果如何，當時我
    有說要帶她去醫院，她不肯，因此作罷」、「（何時帶她去
    陽明醫院就診？）93年3 月9 日凌晨4 、5 點，她痛得厲害
    ，我要帶她就醫，她說要有警察陪同才願意就醫，之後我打
    電話給110 ，110 說會派女警來陽明醫院接她，有一位女警
    在醫院接到我母親之後，有在119 報案資料簽名，她很不服
    氣，認為乙○○打她，為何警方不抓她」等語（見93年度偵
    續字第218 號第24至25頁），參互審酌上開三位證人之證詞
    ，且以案發時告訴人（民國13年1 月16日生）係近80歲高齡
    之婦女，突遭被告踢倒跌坐在地，顯足造成上開手部骨折及
    瘀腫傷勢，堪信告訴人之左手骨折等傷勢確係遭被告踢倒在
    地所造成無疑。而告訴人於93年3 月7 日受傷後，並未立即
    就醫，後於93年3 月9 日因左手疼痛厲害，始由其子吳國暉
    陪同至陽明醫院診治，應屬實情。
  (三)證人甲○○於93年3 月19日警詢時證稱：「案發當時我有在
    場，當時於93年3 月7 日上午10時50分許，在臺北市○○區
    ○○路一段166 巷117 號店內之『世界城水果行』，我看到
    老太太丙○○正偷拿我們店內美國富士蘋果一粒放進她自己
    之白色塑膠袋內，且未付帳正要走出店外正要離開時，當時
    我在我們店內之左側，我看到我們店長乙○○出面要制止她
    偷竊水果，而丙○○就無原無故罵我與我們店長乙○○，罵
    幹你老母、沒人教訓的臭小子、做人家永遠之狗奴才〈用台
    語罵〉，而經我們店長要拿回店內之蘋果，才與丙○○發生
    拉扯，拉扯後經我們店長乙○○拿回店內之水果後，該老太
    太在店內又持續罵了一個小時」、「（你們店長乙○○有無
    毆打被害人丙○○？毆打丙○○何部分？）乙○○沒有毆打
    被害人丙○○，他們只是發生拉扯」等語（見93年度偵字第
    4131號偵查卷第19頁）；於93年6 月1 日偵查中證稱：「（
    今年3 月7 日早上11時在石牌路1 段166 巷117 號發生何事
    ？）蔡老太太來店內偷拿蘋果，我有看到過程，她拿了蘋果
    放在自己帶來的紅白相間的塑膠袋，該袋子內原本沒有放東
    西，她在店內晃了一下就要走了，早班店長乙○○就出來制
    止，蘋果是放在店面的最前面的正中間，不知道是何種蘋果
    ，但一個二十元，在乙○○制止中間有發生拉扯，但是我沒
    有看到，我當時是在割香蕉，因為是傳統市場很吵鬧，所以
    我沒有看到，後來發生何事我就不知道，只知道他們二人在
    街上吵架，這時我才出去，我聽到丙○○罵『幹你老母，沒
    父沒母，沒人教訓的臭小子』〈台語〉，乙○○不理她，結
    果老太太跟在後面一小時也是罵剛相同的話好多次，她以為
    我是乙○○，她罵了一個多小時就邊罵邊走了」、「（有無
    看到丙○○有受傷？）我看到她一直在揉手，不知道她手受
    傷那裡來的」、「（最後蘋果如何處理？）是乙○○搶回來
    的，搶回來過程我沒有看到，她已經來了很多次」等語（見
    93年度偵字第4131號偵查卷第40頁）；於94年7 月7 日本院
    審理時證稱：「（告訴人說在93年3 月7 日上午與被告發生
    爭執，當日你有無來上班？）有」、「（你是否有目睹他們
    二人發生爭執的經過？）沒有，我忘記了」、「（被告與告
    訴人發生爭執時，你人站在那裡？）我人站在距離他們二人
    約有三、四公尺的地方，站在店面的右手邊」、「（你當時
    位置是在何處？）我是站在招牌那邊，被告與告訴人位置是
    在騎樓下」、「（你方才說沒有看到告訴人與被告爭執的經
    過是指沒有看到全部或一部？）我是沒有看到全部但有看到
    一部分」、「（你看到一部的經過為何？）我看到被告與告
    訴人在拉扯，好像在拿水果」、「（後來水果是否有拿回來
    ？）我沒有看到，我忘記了」、「（發生爭執時，你是否看
    到告訴人跌倒？）因為當時店裡很忙，我沒有看到」、「（
    你看到告訴人離開手上有拿東西嗎？）我忘記了」、「（爭
    執過後，你是否看到告訴人或被告有人受傷？）事隔太久，
    忘記了」、「（當時你有無看到被告出手推或是用腳踢老太
    太？）我沒有看到」、「（你說被告有拉扯告訴人，是如何
    拉扯？）被告去拉告訴人的水果袋」、「（告訴人偷蘋果，
    你有沒有親眼看到？）我忘記了」等語（見當日審判筆錄）
    ，足見甲○○對於「有無目睹告訴人與被告發生爭執經過」
    「有無目睹告訴人偷水果」、「告訴人手上塑膠袋顏色」、
    「有無目睹被告與告訴人拉扯」等情前後證述歧異，足見甲○○有無在場及有無目睹被告踢倒被害人整個事件之經過，
    即非無疑，又無其他證據佐證甲○○當時確有在場並目睹等
    情為真實，是甲○○有瑕疵之證詞，自難遽採為有利於被告
    之認定。
  (四)被告以腳踢告訴人腳部二、三下成傷之犯罪事實，有上開證
    據足以證明，至於起訴事實所載被告以腳踹丙○○之胸部，
    此部分僅丙○○於本院審理中證述被告將其踢倒在地後，又
    以腳踢其胸部，惟此部分未成傷，且復無其他佐證足資證明
    ，故本院不予認定。
  (五)綜上所述，被告所辯，顯係卸責之詞，不足採信。本件事證
    明確，被告傷害犯行堪以認定。
二、核被告所為，係犯刑法第277 條第1 項之傷害罪。爰審酌被
    告無前科，品行良好（見卷附臺灣高等法院被告前案紀錄表
    ）、犯罪動機、手段，告訴人受傷之程度，被告犯後未與告
    訴人達成民事和解，及飾詞否認犯罪之態度等一切情狀，量
    處拘役三十日，並諭知易科罰金之折算標準。
據上論斷，應依刑事訴訟法第299 條第1 項前段，刑法第277 條
第1 項、第41條第1 項前段，罰金罰鍰提高標準條例第1 條前段
、第2條，判決如主文。
本案經檢察官呂永魁到庭執行職務。
中　　華　　民　　國　　94　　年　　7 　　月　　21　　日
                  刑事第四庭審判長法  官  林  秀  鳳
                                  法  官  許  碧  惠
                                  法  官  周  明  鴻
以上正本證明與原本無異。
如不服本判決，應於判決送達後10日內，向本院提出上訴狀。
                                  書記官  楊  哲  偉
中　　華　　民　　國　　94　　年　　7 　　月　　25　　日
論罪法條：
刑法第277 條第1 項
傷害人之身體或健康者，處三年以下有期徒刑、拘役或一千元以
下罰金。
